---
title: "Cosina Colombiana"
output: 
  html_document:
    self_contained: true
---

```{r setup, include=FALSE}
library(homodatum)
library(paletero)
library(datafringe)
library(hgchmagic)
library(readxl)
library(dplyr)
library(kableExtra)
knitr::opts_chunk$set(echo = FALSE)
```

```{r read_data}
recetas_ing <- readRDS("../data/recetas.Rda")
recetas <- recetas_ing %>%
  group_by(uid) %>%
  filter(row_number() == 1) %>%
  ungroup()
```

```{r clean_data}
n_recetas <- recetas %>%
  nrow()

n_ing <- length(unique(recetas_ing$ing))
```

# Ingredientes

```{r ingredientes}
recetas_ing %>%
  count(ing) %>%
  knitr::kable(format = "html", caption = "Ingredientos") %>%
  kable_styling() %>%
  scroll_box(height = "400px")
```

## 5 ingredientes mas comun

```{r 5_mas_comun}
recetas_ing_5_mas_comun <- recetas_ing %>%
  na.omit() %>%
  count(ing) %>%
  arrange(desc(n)) %>%
  head(5)

hgch_bar_ver_top_CatNum(recetas_ing_5_mas_comun,
                        title = "Los 5 ingredientes el mas comun", 
                        xAxisTitle = "ingrediente")
```

## Porcentaje de recetas tiene *algunos* de los 5 ingredientes mas comun

```{r perc_recentas_con_todos_5_comun}
n_recetas_con_5_comun <- recetas_ing %>%
  filter(ing %in% recetas_ing_5_mas_comun$ing) %>%
  count(uid) %>%
  nrow()

n_recetas_con_5_comun / n_recetas * 100
```

## Porcentaje de recetas tiene *todos* de los 5 ingredientes mas comun

```{r perc_recentas_con_algunos_5_comun}
n_recetas_con_todos_5_comun <- recetas_ing %>%
  filter(ing %in% recetas_ing_5_mas_comun$ing) %>%
  count(uid) %>%
  filter(n >= 5) %>%
  nrow()

n_recetas_con_todos_5_comun / n_recetas * 100
```

## Promedio ingredientes por receta

```{r promedio_ing_por_receta}
n_ing / n_recetas
```

## Ingredientes por Receta

```{r ing_por_receta}
recetas_ing %>%
  count(name) %>%
  arrange(desc(n)) %>%
  knitr::kable(format = "html", caption = "Ingredientos por Receta") %>%
  kable_styling() %>%
  scroll_box(height = "400px")
```

```{r recetas_por_combinacion, cache=TRUE}
# combinations_count <- recetas_ing %>% 
#   group_by(uid) %>% 
#   do(as_data_frame(t(combn(.[["ing"]], 2)))) %>%
#   group_by(V1, V2) %>% 
#   summarise(n = n()) %>%
#   ungroup() %>%
#   filter(n > 40) %>%
#   mutate(combination = paste(V1, V2, sep = "&")) %>%
#   select(combination, n)
# 
# hgch_bar_ver_top_CatNum(combinations_count, 
#                         title = "Numero de recetas por combinacion", 
#                         xAxisTitle = "combinacion")
```

## Ingredientos por Region

```{r ing_por_region, cache = TRUE}
recetas_ing %>%
  select(region, ing) %>%
  na.omit() %>%
  count(region, ing) %>%
  group_by(region) %>%
  mutate(perc = n / sum(n) * 100) %>%
  arrange(region, desc(perc)) %>%
  knitr::kable(format = "html", caption = "Ingredientos por Region") %>%
  kable_styling() %>%
  scroll_box(height = "400px")
```

## 5 ingredientes mas comun por Region

```{r 5_mas_comun_por_region, cache = TRUE}
recetas_ing %>%
  select(region, ing) %>%
  na.omit() %>%
  count(region, ing) %>%
  group_by(region) %>%
  mutate(perc = n / sum(n) * 100) %>%
  arrange(region, desc(perc)) %>%
  top_n(5, wt = perc) %>%
  knitr::kable(format = "html", caption = "Ingredientos por Region") %>%
  kable_styling() %>%
  scroll_box(height = "400px")
```

## Numero de Recetas por Region

```{r recetas_por_region}
hgch_bar_ver_top_Cat(recetas$region, title = "Numero de Recetas por region")
```

# Tiempo

```{r distribucion_tiempo, cache=TRUE}
recetas %>%
  select(tiempo_mins) %>%
  ggplot() +
  geom_histogram(aes(tiempo_mins))

summary(recetas$tiempo_mins)
```

## Tiempo por region

```{r tiempo_por_region}
recetas %>%
  select(region, tiempo_mins) %>%
  hgch_bar_ver_top_CatNum(aggregation = "median",
                      title = "median tiempo por region",
                      yAxisTitle = "tiempo en minutos")
```

# Dificultad

```{r dificultad}
recetas %>%
  count(dificultad) %>%
  hgch_bar_ver_CatNum(title = "dificultad en general",
                          yAxisTitle = "promedia de dificultad")
summary(recetas$dificultad)
```

## Dificultad por region

```{r dificultad_por_region}
recetas %>%
  select(region, dificultad) %>%
  hgch_bar_ver_top_CatNum(aggregation = "mean",
                      title = "",
                      yAxisTitle = "promedia de dificultad")
```

## Promedio tiempo por dificultad

```{r tiempo_por_dificultad}
recetas %>%
  select(dificultad, tiempo_mins) %>%
  hgch_bar_ver_CatNum(aggregation = "mean",
                      title = "Recetas dificil toma más tiempo",
                      yAxisTitle = "tiempo en minutas")
```
