---
title: "Cosina Colombiana"
output: html_document
---

```{r setup, include=FALSE}
library(homodatum)
library(paletero)
library(datafringe)
library(hgchmagic)
library(readxl)
library(dplyr)
library(kableExtra)
knitr::opts_chunk$set(echo = FALSE)
```

```{r read_data}
recetas <- read_excel('./recetas.xlsx')
recetas_ing <- read_excel('./recetas-ing.xlsx')
```

```{r clean_data}
recetas_ing <- recetas_ing %>%
  mutate(ing =  case_when(
                  ing == "huevos" ~ "huevo",
                  ing == "arvejas verdes" ~ "arveja verde",
                  ing == "batatas" ~ "batata",
                  ing == "berenjenas" ~ "berenjena",
                  ing == "calados" ~ "calado",
                  ing == "huesos" ~ "hueso",
                  ing == "mazorcas" ~ "mazorca",
                  TRUE ~ ing
                )
  )

n_recetas <- recetas %>%
  nrow()

n_ing <- recetas_ing %>%
  nrow()
```

# Ingredientes

```{r ingredientes}
recetas_ing %>%
  count(ing) %>%
  knitr::kable(format = "html", caption = "Ingredientos por Region") %>%
  kable_styling() %>%
  scroll_box(height = "400px")
```

## 5 ingredientes mas comun

```{r 5_mas_comun}
recetas_ing_5_mas_comun <- recetas_ing %>%
  count(ing) %>%
  arrange(desc(n)) %>%
  head(5)

hgch_bar_ver_top_CatNum(recetas_ing_5_mas_comun,
                        title = "Los 5 ingredientes el mas comun", 
                        xAxisTitle = "ingrediente")
```

## Porcentaje de recetas tiene *algunos* de los 5 ingredientes mas comun

```{r perc_recentas_con_todos_5_comun}
n_recetas_con_5_comun <- recetas_ing %>%
  filter(ing %in% recetas_ing_5_mas_comun$ing) %>%
  count(uid) %>%
  nrow()

n_recetas_con_5_comun / n_recetas * 100
```

## Porcentaje de recetas tiene *todos* de los 5 ingredientes mas comun

```{r perc_recentas_con_algunos_5_comun}
n_recetas_con_todos_5_comun <- recetas_ing %>%
  filter(ing %in% recetas_ing_5_mas_comun$ing) %>%
  count(uid) %>%
  filter(n >= 5) %>%
  nrow()

n_recetas_con_todos_5_comun / n_recetas * 100
```

## Promedio ingredientes por receta

```{r promedio_ing_por_receta}
n_ing / n_recetas
```

## Ingredientes por Receta

```{r ing_por_receta}
recetas %>%
  inner_join(recetas_ing, by = "uid") %>%
  select(name = name.x, ing) %>%
  count(name) %>%
  arrange(desc(n)) %>%
  knitr::kable(format = "html", caption = "Ingredientos por Receta") %>%
  kable_styling() %>%
  scroll_box(height = "400px")
```

## Combinaciones de ingredientes el mas comun

```{r recetas_por_combinacion, cache=TRUE}
combinations_count <- recetas_ing %>% 
  group_by(uid) %>% 
  do(as_data_frame(t(combn(.[["ing"]], 2)))) %>%
  group_by(V1, V2) %>% 
  summarise(n = n()) %>%
  ungroup() %>%
  filter(n > 40) %>%
  mutate(combination = paste(V1, V2, sep = "&")) %>%
  select(combination, n)

hgch_bar_ver_top_CatNum(combinations_count, 
                        title = "Numero de recetas por combinacion", 
                        xAxisTitle = "combinacion")
```

## Ingredientos por Region

```{r ing_por_region, cache = TRUE}
recetas %>%
  inner_join(recetas_ing, by = "uid") %>%
  select(region, ing) %>%
  na.omit() %>%
  count(region, ing) %>%
  group_by(region) %>%
  mutate(perc = n / sum(n) * 100) %>%
  arrange(region, desc(perc)) %>%
  knitr::kable(format = "html", caption = "Ingredientos por Region") %>%
  kable_styling() %>%
  scroll_box(height = "400px")
```

## 5 ingredientes mas comun por Region

```{r 5_mas_comun_por_region, cache = TRUE}
recetas %>%
  inner_join(recetas_ing, by = "uid") %>%
  select(region, ing) %>%
  na.omit() %>%
  count(region, ing) %>%
  group_by(region) %>%
  mutate(perc = n / sum(n) * 100) %>%
  arrange(region, desc(perc)) %>%
  top_n(5) %>%
  knitr::kable(format = "html", caption = "Ingredientos por Region") %>%
  kable_styling() %>%
  scroll_box(height = "400px")
```

## Numero de Recetas por Region

```{r recetas_por_region}
hgch_bar_ver_top_Cat(recetas$region, title = "Numero de Recetas por region")
```

# Tiempo

```{r distribucion_tiempo, cache=TRUE}
recetas_tiempo_hora %>%
  select(tiempo_minutos) %>%
  ggplot() +
  geom_histogram(aes(tiempo_hora)) +
  xlim(-1, 10)

summary(recetas_tiempo_hora$tiempo_hora)
```

## Tiempo por region

```{r tiempo_por_region}
recetas_tiempo_hora %>%
  select(region, tiempo_hora) %>%
  hgch_bar_ver_top_CatNum(aggregation = "median",
                      title = "median tiempo por region",
                      yAxisTitle = "tiempo en horas")
```

# Dificultad

```{r dificultad}
recetas %>%
  count(dificultad) %>%
  hgch_bar_ver_CatNum(title = "dificultad en general",
                          yAxisTitle = "promedia de dificultad")
summary(recetas$dificultad)
```

## Dificultad por region

```{r dificultad_por_region}
recetas %>%
  select(region, dificultad) %>%
  hgch_bar_ver_top_CatNum(aggregation = "mean",
                      title = "",
                      yAxisTitle = "promedia de dificultad")
```

## Promedio tiempo por dificultad

```{r tiempo_por_dificultad}
recetas_tiempo_hora %>%
  select(dificultad, tiempo_hora) %>%
  hgch_bar_ver_CatNum(aggregation = "mean",
                      title = "Recetas dificil toma más tiempo",
                      yAxisTitle = "tiempo en horas")
```
